臺灣桃園地方法院刑事判決　　　　　　　 99年度訴字第812號
公　訴　人　臺灣桃園地方法院檢察署檢察官
被　　　告　詹勳騰
選任辯護人　羅美鈴律師
　　　　　　邱鎮北律師
被　　　告　江啟瑞
選任辯護人　魏釷沛 律師
被　　　告　葉俊男
選任辯護人　劉世興律師
被　　　告　王晉明
選任辯護人　毛仁全律師
上列被告因毒品危害防制條例案件，經檢察官提起公訴（99年度
偵字第15773 號），本院判決如下：
    主  文
詹勳騰犯如附表一編號一、三至十、十二所示之罪，各處如附表
一編號一、三至十、十二所示之宣告刑（含主刑及從刑）。應執
行有期徒刑拾伍年，扣案如附表二編號一至三、六所示之物均沒
收。
江啟瑞犯如附表一編號二至十二所示之罪，各處如附表一編號二
至十二所示之宣告刑（含主刑及從刑）。應執行有期徒刑拾年，
扣案如附表二編號四所示之物沒收銷燬之；扣案如附表二編號三
、五所示之物沒收；扣案販賣毒品所得新臺幣貳萬伍仟元沒收；
未扣案販賣毒品所得新臺幣拾壹萬零伍佰元沒收，如全部或一部
不能沒收時，以其財產抵償之。
葉俊男販賣第三級毒品，處有期徒刑陸年陸月。未扣案販賣毒品
所得新臺幣貳拾伍萬元沒收，如全部或一部不能沒收時，以其財
產抵償之。
王晉明持有第二級毒品，處有期徒刑陸月，如易科罰金，以新臺
幣壹仟元折算壹日。
    事  實
一、詹勳騰、葉俊男、江啟瑞均明知愷他命係毒品危害防制條例
    所管制之第三級毒品，非經主管機關許可，不得持有、販賣
    ；江啟瑞明知甲基安非他命為毒品危害防制條例所管制之第
    二級毒品，非經主管機關許可，不得持有、販賣；王晉明明
    知大麻係毒品危害防制條例所管制之第二級毒品，非經主管
    機關許可，不得持有。竟分別為下列行為：
（一）詹勳騰基於販賣第三級毒品愷他命以營利之犯意，於民國
      99年3 月29日下午2 時14分56秒，以其所持用之門號0000
      000000行動電話與陳偉哲（涉犯幫助黃正齊販賣第三級毒
      品部分業經本院99年度訴字第747 號判決有期徒刑3 年在
      案）所持用之門號0000000000號行動電話聯繫，表示欲購
      買毒品，陳偉哲即以上開持用門號，與黃正齊（涉犯販賣
      第二、三級毒品部分業經本院99年度訴字第747 號判決有
      期徒刑9 年在案）所使用之門號0000000000行動電話居中
      聯絡交易第三級毒品愷他命事宜。嗣同日晚間10時22分12
      分26秒後某時，陳偉哲與詹勳騰相約於桃園縣龜山鄉銘傳
      大學附近之某「全家便利商店」前，再由陳偉哲帶同詹勳
      騰至黃正齊位於桃園縣龜山鄉○○村○ 鄰○○○路201 巷
      15弄10號住處附近，由詹勳騰向黃正齊販入第三級毒品愷
      他命200 公克共計新台幣（下同）6 萬元。另詹勳騰於前
      開時、地同時以13萬元之代價，向黃正齊購入第二級毒品
      MDMA，其中如附表二編號二所示物品含微量第三級毒品愷
      他命成分（詹勳騰被訴意圖販賣而販入第二級毒品部分不
      另為無罪之諭知，詳後述）。
（二）江啟瑞基於販賣第二級毒品甲基安非他命以營利之犯意，
      於99年4 月間某日，在其位於桃園縣八德市○○里○○鄰○
      ○街26之1 號4 樓之住處樓下，以15萬元之代價向某年籍
      姓名不詳綽號「小陳」之成年男子購買7 兩之第二級毒品
      甲基安非他命，而後於99年5 月間某日將上開購入之第二
      級毒品甲基安非他命，在陳俊宏位於桃園縣桃園市○○路
      49之1 號5 樓之2 之住處，以每兩31,000元之價格，販售
      3 兩甲基安非他命予陳俊宏1 次。
（三）詹勳騰基於販賣第三級毒品愷他命以營利之犯意，於99年
      4 月8 日晚間10時47分35秒，以其所持用之門號00000000
      00行動電話與江啟瑞所持用之門號0000000000行動電話聯
      繫，表示欲購買愷他命之數量、價格，江啟瑞即基於幫助
      陳俊宏販賣第三級毒品愷他命之犯意居間聯絡交易毒品事
      宜，嗣於同日晚間11時35分32秒，詹勳騰抵達陳俊宏位於
      桃園縣桃園市○○路49之1 號5 樓之2 住處樓下與江啟瑞
      會合，江啟瑞遂帶同詹勳騰至陳俊宏之上開住處，由詹勳
      騰向陳俊宏販入500 公克共計13萬元之愷他命（陳俊宏涉
      犯販賣第三級毒品部分，業經本院99年度訴字第950 號判
      決有罪在案）。江啟瑞則自陳俊宏處取得2,500 元之佣金
      。
（四）詹勳騰基於販賣第三級毒品愷他命以營利之犯意，於99年
      4 月29日晚間11時13分49秒，以其所持用之門號00000000
      00行動電話與江啟瑞所持用之0000000000門號聯繫毒品交
      易後，江啟瑞即基於幫助陳俊宏販賣第三級毒品愷他命之
      犯意，與詹勳騰共同至陳俊宏位於桃園縣桃園市○○路49
      之1 號5 樓之2 之住處，於次日（30）凌晨1 時24分37秒
      ，江啟瑞以上開電話聯繫陳俊宏所持用之門號0000000000
      號行動電話，表明渠等在陳俊宏住處，陳俊宏隨即返回住
      處，由詹勳騰向陳俊宏購入1 公斤共計25萬元之第三級毒
      品愷他命，江啟瑞則自陳俊宏處取得2,500 元之佣金。
（五）詹勳騰基於販賣第三級毒品愷他命以營利之犯意，於99年
      5 月2 日下午1 時3 分12秒，以其所持用之門號00000000
      00行動電話與江啟瑞所持用之門號0000000000行動電話表
      示欲購買愷他命之數量及價格後，江啟瑞則基於幫助葉俊
      男販賣第三級毒品愷他命之犯意，於同日下午1 時4 分51
      秒，以上開行動電話與葉俊男所持用之門號0000000000行
      動電話聯繫毒品交易事宜。嗣於同日晚間9 時31分20秒，
      葉俊男基於販賣第三級毒品愷他命以營利之犯意，以上開
      電話告知江啟瑞1 公斤之愷他命之價格為25萬至26萬元，
      江啟瑞乃請葉俊男至其住處會合，並於同日晚間10時20分
      59 秒 ，以上開持用行動電話聯絡詹勳騰請其前來江啟瑞
      位於桃園縣八德市○○里○○鄰○○街26之1 號4 樓之住處
      會合，嗣於同日晚間11時28分10秒後某時，一同前往桃園
      縣八德市○○路上之某檳榔攤，由詹勳騰向葉俊男購得1
      公斤愷他命計25萬元。
（六）詹勳騰基於販賣第三級毒品愷他命以營利之犯意，於99年
      5 月3 日晚間11時25分31秒，以所持用之門號0000000000
      行動電話與江啟瑞所持用之門號0000000000行動電話聯繫
      ，表明欲購買愷他命之數量及價格後，隨後詹勳騰於次日
       (4 日) 凌晨0 時34分5 秒許到達江啟瑞之住處樓下，江
      啟瑞則基於幫助陳俊宏販賣第三級毒品愷他命之犯意，於
      同日(4日) 凌晨0 時38分27秒，以上開電話與陳俊宏相約
      在陳俊宏位於桃園縣桃園市○○路49之1 號5 樓之2 之住
      處，而後江啟瑞帶同詹勳騰至陳俊宏之住處，由詹勳騰向
      陳俊宏販入1 公斤愷他命計26萬元。江啟瑞則自陳俊宏處
      取得2,500 元之佣金。
（七）詹勳騰基於販賣第三級毒品愷他命以營利之犯意，於99年
      5 月6 日上午10時41分38秒，以其所持用之門號00000000
      00行動電話與江啟瑞所持用之門號0000000000行動電話詢
      問有無愷他命，江啟瑞基於幫助陳俊宏販賣第三級毒品愷
      他命之犯意，以上開持用電話與陳俊宏所持用之門號
      0000000000號行動電話聯繫，詢明有愷他命後，詹勳騰於
      同日下午7 時34分30秒再與江啟瑞聯繫時，江啟瑞表示可
      以過去陳俊宏住處，而後2 人一同至陳俊宏位在桃園縣桃
      園市○○路49之1 號5 樓之2 之住處，於翌日（7 日）凌
      晨0 時24分30秒後之某時，由詹勳騰向陳俊宏購入1 公斤
      愷他命計25萬元。江啟瑞則自陳俊宏處取得5,000 元之佣
      金。
（八）詹勳騰基於販賣第三級毒品愷他命以營利之犯意，於99年
      5 月10日凌晨1 時24分48秒，以其所持用之門號00000000
      00行動電話與江啟瑞所持用之門號0000000000 行 動電話
      表示欲購買1 公斤愷他命，江啟瑞基於幫助陳俊宏販賣第
      三級毒品愷他命之犯意，以上開電話與陳俊宏所持用之門
      號000000 0000 號行動電話聯繫後，詹勳騰於同日凌晨2
      時37分25秒至江啟瑞住處，嗣2 人再一同至陳俊宏位在桃
      園縣桃園市○○路49之1 號5 樓之2 之住處，由詹勳騰向
      陳宏販入1 公斤愷他命計25萬元，江啟瑞則自陳俊宏處取
      得5,000 元之佣金。
（九）詹勳騰基於販賣第三級毒品愷他命以營利之犯意，於99年
      5 月30日凌晨0 時51分9 秒，以其所持用之門號00000000
      00行動電話與江啟瑞所持用之門號0000000000行動電話聯
      繫約明於當日上午7 時許欲購買2 公斤愷他命後，江啟瑞
      明知詹勳騰大量販入第三級毒品愷他命係供販賣牟利之用
      ，仍於同日凌晨0 時52分31秒，以上開門號與陳冠廷（通
      緝中，另行審結）持用之門號0000000000行動電話聯繫，
      約定同日上午交易。嗣於同日上午8 時14分17秒，詹勳騰
      抵達江啟瑞位於桃園縣八德市○○街26之1 號4 樓之住處
      ，將購買毒品所需之50萬元交付予江啟瑞，江啟瑞則持以
      向陳冠廷購買2 公斤之愷他命後轉交予詹勳騰。
（十）詹勳騰基於販賣第三級毒品愷他命以營利之犯意，於99年
      6 月5 日上午6 時49分35秒，以其所持用之門號00000000
      00行動電話與江啟瑞所持用之門號0000000000行動電話聯
      繫並約明於當日欲購買愷他命後，江啟瑞明知詹勳騰大量
      販入第三級毒品愷他命係供販賣牟利之用，仍於同日上午
      8 時56分16秒，以上開門號與陳冠廷持用之門號00000000
      00行動電話聯繫，約定同日上午11時交易。嗣於同日上午
      9 時3 分23秒，詹勳騰抵達江啟瑞住處交付23萬5,000 元
      給江啟瑞，江啟瑞持以於同日上午11時8 分49秒後某時，
      與陳冠廷相約在桃園監理站附近並向陳冠廷購買1 公斤之
      愷他命，而後返回住處轉交予詹勳騰。
（十一）王晉明基於持有第二級毒品大麻之犯意，於99年6 月5
        日下午5 時19分許，以其所持用之門號0000000000行動
        與江啟瑞持用之門號0000000000號行動電話聯繫表明欲
        購買大麻5 個（即50公克），江啟瑞則基於幫助王晉明
        持有第二級毒品大麻之犯意，與陳冠廷持用之門號0000
        000000號行動電話聯繫，請陳冠廷幫忙購買大麻，嗣後
        當日傍晚某時，江啟瑞與王晉明於相約至桃園縣八德市
        之「大湳游泳池」附近，王晉明交付購買大麻50公克之
        價金37,500元予江啟瑞，江啟瑞再於當日晚間6 時34分
        許與陳冠廷相約在桃園縣桃園市○○路某處，交付10萬
        元（含江啟瑞自己欲購買之大麻價金）予陳冠廷，陳冠
        廷則至臺北某處向姓名年籍不詳之人，以75,000元之價
        格購得大麻100 公克，並於次日(6日) 晚間9 時15分許
        ，將前開購得之大麻在桃園縣桃園市○○路之桃園縣立
        游泳池前之停車場交付予江啟瑞，並退還購毒剩餘之25
        ,000元予江啟瑞，江啟瑞隨即於同日晚間9 時20分28秒
        後某時，以電話通知王晉明，並交付50公克之大麻予王
        晉明。
（十二）詹勳騰基於販賣第三級毒品愷他命以營利之犯意，於99
        年6 月11日凌晨0 時51分28秒，以其所持用之門號0000
        000000行動電話與江啟瑞所持用之0000000000行動電話
        聯繫表明欲購買愷他命，並告以欲購買之數量後，江啟
        瑞明知詹勳騰大量販入第三級毒品愷他命係供販賣牟利
        之用，仍於同日凌晨0 時52分49秒，以上開門號與陳冠
        廷所持用之門號0000000000行動電話聯繫，告知欲購買
        之愷他命數量，並約定同日上午交易，同日上午9 時22
        分51秒，詹勳騰表明將於當日上午10時抵達江啟瑞住處
        ，江啟瑞即於同日上午9 時27分40秒與陳冠廷約定當日
        上午10時進行毒品交易。嗣於當日上午10時許，詹勳騰
        駕駛車牌號碼4695-TU 號自用小客車至江啟瑞住處附近
        之桃園縣八德市○○街73號前與江啟瑞會合，江啟瑞先
        告以愷他命2 公斤之價格為50萬元，詹勳騰乃將50萬元
        交予江啟瑞。同日上午10時44分九秒後某時。江啟瑞持
        該50萬元步行至桃園縣八德市○○路與仁愛街口等候陳
        冠廷，待陳冠廷駕駛車牌號碼5H-2189 號自用小客車駛
        至前街口時，江啟瑞乃進入陳冠廷駕駛之自用小客車內
        與陳冠廷進行交易，並要求陳冠廷給予利差，陳冠廷應
        允之，並以2 公斤47萬5,000 元之價格販賣2 公斤之愷
        他命予江啟瑞，江啟瑞返回桃園縣八德市○○街73號前
        ，並在詹勳騰所駕駛前開自用小客車內，將購得之2 公
        斤之愷他命交付予詹勳騰，並從中抽取25,000元之價差
        。
二、嗣於99年6 月11日上午10時50分許，江啟瑞在將向陳冠廷購
    得之2 公斤愷他命交付詹勳騰時，當場為警在桃園縣八德市
    ○○街73號前查獲，並於詹勳騰所駕駛車牌號碼4695-TU 號
    自用小客車內，查獲如附表二編號一、三所示之第三級毒品
    愷他命、如附表二編號二所示之含第三級毒品愷他命成分之
    藥錠，及用以聯繫購毒所用之門號0000000000行動電話1 支
    （含SIM 卡1 張），及與本案無關之行動電話2 支（含0000
    000000號SIM 卡1 張）。另在江啟瑞身上扣得本次販賣毒品
    所得25,000元及門號0000000000號行動電話1 支（含SIM 卡
    1 張），又於同日中午12時15分許，經江啟瑞之同意，至江
    啟瑞位於桃園縣八德市○○里○○鄰○○街26之1 號4 樓住處
    搜索，查扣如附表二編號四所示第二級毒品甲基安非他命及
    大麻3 包（驗前毛重30.45 公克，合計淨重26.92 公克，驗
    餘淨重為26.84 公克，包裝袋總重為3.53公克），始悉上情
    。
二、案經海岸巡防署北部地區巡防局新竹機動查緝隊、北部地區
    巡防局第二三岸巡大隊、新竹市警察局第一分局報告臺灣桃
    園地方法院檢察署檢察官偵查起訴。
    理  由
甲、證據能力部分：
一、按被告以外之人於審判外之言詞或書面陳述，除法律有規定
    者外，不得作為證據，刑事訴訟法第159 條第1 項定有明文
    。又被告以外之人於檢察事務官、司法警察官或司法警察調
    查中所為之陳述，未經被告於審判期日踐行詰問之程式，性
    質上屬於傳聞證據，依同法第159 條之2 規定，該陳述除具
    有較可信之特別情況及為證明犯罪事實存否所必要者外，不
    具有證據能力；所謂「具有較可信之特別情況」，應係指該
    被告以外之人於檢察事務官、司法警察官或司法警察調查中
    所為之陳述，與審判中不符，而其先前之陳述，從客觀上之
    環境或條件等情況加以觀察，有足以取代審判中經反對詰問
    之可信性保證者而言（最高法院96年度台上字第5979號判決
    要旨參照）。經查：同案被告即證人江啟瑞、詹勳騰於警詢
    中所為之證述，乃被告葉俊男以外之人於審判外之陳述，屬
    傳聞證據，且被告葉俊男之辯護人已就上開供述之證據能力
    表示爭執（見本院訴字卷第110 頁），本院審酌證人江啟瑞
    、詹勳騰於偵訊中均已具結為證（此部分證據能力詳後述）
    ，嗣亦經本院傳訊後進行交互詰問程序，其證詞均得作為本
    案證據而有證據能力，又渠等於警詢中之證詞並無前揭「具
    有較可信之特別情況」，揆諸上開說明，證人江啟瑞、詹勳
    騰於警詢中之陳述應無證據能力。
二、再按，被告以外之人於偵查中向檢察官所為之陳述，除顯有
    不可信之情況者外，得為證據。同法第159 條之1 第2 項亦
    有明文可參。而依第159 條之1 傳聞法則例外之立法理由，
    乃檢察官代表國家偵查犯罪，原則上能遵守法定程序，且被
    告以外之人如具有具結能力，仍應依法具結，以擔保其據實
    陳述。故該條第2 項規定「除顯有不可信之情況外」，應係
    指被告以外之人於偵查中向檢察官所為之陳述，不論是言詞
    或書面，有未遵守法律規定之情形，即檢察官於偵查中所為
    之證據調查，須係出於違法取供者，或具有具結能力之被告
    以外之人，未依法命其具結之情況，始無證據能力。經查，
    證人江啟瑞、詹勳騰在臺灣桃園地方法院檢察署向檢察官所
    為之陳述，經檢察官告知具結義務及偽證罪之處罰，並依法
    具結而為陳述，此有卷附上開偵訊筆錄及證人結文在卷可參
    （見99年度偵字第15773 號卷(二)第46頁、第140 頁），且查
    無違法取證之情事，復未據被告就前開證人之陳述是否顯有
    不可信之狀況詳加釋明，又依偵查當時之外部附隨環境、條
    件均未見有何顯不可信之情況，參以上揭法條規定，本院自
    得哲以證人江啟瑞、詹勳騰於偵查中之證述採為本件證據。
三、又國家基於犯罪偵查之目的，對被告或犯罪嫌疑人進行通訊
    監察，乃係以監控與過濾受監察人通訊內容之方式，蒐集對
    其有關之紀錄，並將該紀錄予以查扣，作為認定犯罪與否之
    證據，屬於刑事訴訟上強制處分之一種，而監聽係通訊保障
    及監察法第13條第1 項所定通訊監察方法之一，司法警察機
    關依法定程序執行監聽取得之錄音，係以錄音設備之機械作
    用，真實保存當時通訊之內容，如通訊一方為受監察人，司
    法警察在監聽中蒐集所得之通訊者對話，若其通話本身即係
    被告進行犯罪中構成犯罪事實之部分內容，則依前開說明，
    自與所謂「審判外之陳述」無涉，應不受傳聞法則之規範，
    當然具有證據能力。至司法警察依據監聽錄音結果予以翻譯
    而製作之監聽（或稱通訊監察）譯文，屬於文書證據之一種
    ，於被告或訴訟關係人對其譯文之真實性發生爭執或有所懷
    疑時，法院固應依刑事訴訟法第165 條之1 第2 項規定，以
    適當之設備，顯示該監聽錄音帶之聲音，以踐行調查證據之
    程序，俾確認該錄音聲音是否為通訊者本人及其內容與監聽
    譯文之記載是否相符；或傳喚該通訊者；或依其他法定程序
    ，為證據調查。倘被告或訴訟關係人對該通訊監察譯文之真
    實性並不爭執，即無勘驗辨認其錄音聲音之調查必要性，法
    院於審判期日如已踐行提示監聽譯文供當事人辨認或告以要
    旨，使其表示意見等程序並為辯論者，其所為之訴訟程序即
    無不合（最高法院98年度臺上字第4017號判決意旨參照）。
    經查，本件通訊監察對象被告江啟瑞使用行動電話之監聽譯
    文，係依臺灣桃園地方法院以99年聲監字第000347、99年聲
    監續字648 號、99年聲監續字819 號通訊監察書（見上開偵
    卷(三)第64-66 頁），對江啟瑞持用之0000000000號門號實施
    通訊監察所得，而經本院於審判期日向檢察官、被告葉俊男
    等人及辯護人提示通訊監察譯文並告以要旨，被告葉俊男等
    人及辯護人對於譯文之真實性亦未爭執，該通訊監察譯文自
    有證據能力。
四、至本案所引用之其餘供述及非供述證據，經本院依法踐行調
    查證據程序，檢察官、被告及辯護人均不爭執各該證據之證
    據能力，且亦查無依法應排除其證據能力之情形，是後述所
    引用證據之證據能力均無疑義，先予敘明。
乙、有罪部分
壹、被告詹勳騰意圖販賣而販入第三級毒品愷他命部分：
    事實欄一（一）、（三）至（十）、（十二）所示之犯罪事
    實，業據被告詹勳騰於偵查中、準備程序及審理時，均坦承
    不諱（見上開偵卷(二)第148-149 頁、本院訴字卷第85頁反面
    、第215 頁反面），核與證人江啟瑞於偵查中及本院審理時
    之證述情節相符，此外有卷附之門號0000000000通訊監察譯
    文、搜索扣押筆錄、扣押物品目錄表、查獲贓證物照片等件
    在卷可稽（見上開偵卷(一)第38-42 頁、第72 -84頁，同卷(二)
    第10-44 頁、第57-73 頁），另扣案之白色顆粒狀晶體2 包
    經送檢驗，鑑定結果確均係第三級毒品愷他命（合計毛重22
    03.26 公克、鑑驗共使用1.14公克、推估驗前純質淨重合計
    2156.6公克、包裝袋總重24.86 公克）；扣案之紅色圓形藥
    錠，經送驗結果，確含微量第三級毒品愷他命成分（毛重15
    5 公克、淨重138.56公克、鑑驗使用0.28公克、驗餘淨重13
    8.28公克），有內政部警政署刑事警察局99年7 月23日刑鑑
    字第0990086880號鑑定書1 份在卷可稽（見上開偵卷(二)第13
    5-136 頁），另有扣案之行動電話1 支（含門號0000000000
    SIM 卡1 張）等物可資佐證，足認被告詹勳騰自白與事實相
    符。被告詹勳騰前揭意圖販賣而販入第三級毒品愷他命之犯
    行均可認定，應依法論科。
貳、被告江啟瑞部分：
    事實欄一（二）至（十二）部分之犯罪事實，業據被告江啟
    瑞於偵訊中及本院審理時均坦承不諱（見上開偵卷(一)第114-
    116 頁、偵卷(二)第48頁、第55頁，本院訴字卷第215 頁反面
    ），核與證人詹勳騰、王晉明於偵訊中所述相符，此外並有
    門號0000000000號通訊監察譯文、搜索扣押筆錄、扣押物品
    目錄表等件在卷可證，另扣案之白色晶體5 包、煙草3 包等
    物，經送檢驗，鑑定結果確分別係第二級毒品甲基安非他命
    （驗前毛重154.41公克、鑑驗使用0.42公克、驗餘淨重149.
    51公克、推估驗前純質淨重146.93公克、包裝袋重為4.48公
    克）、及第二級毒品大麻（驗前毛重30.45 公克、合計淨重
    26.92 公克、驗餘淨重為26.84 公克、包裝袋總重為3.53公
    克），有內政部警政署刑事警察局99年7 月23日刑鑑字第09
    90086880號鑑定書及法務部調查局濫用藥物實驗室鑑定書99
    年7 月14日調科壹字00000000000 號鑑定書各1 份在卷可稽
    （見上開偵卷(二)第135-136 頁、卷(一)第197 頁），此外並有
    扣案之現金25,000元及門號0000000000行動電話1 支（含SI
    M 卡1 張）可資佐證，足認被告江啟瑞之自白與事實相符。
    是被告江啟瑞前揭犯行均堪認定，應依法論科。
參、被告葉俊男販賣第三級毒品愷他命部分：
一、訊據被告葉俊男矢口否認有何販賣第三級毒品愷他命之犯行
    ，辯稱：當天江啟瑞跟伊聯絡，說要買他命，伊就跟「阿寶
    」說江啟瑞要愷他命，「阿寶」說要問朋友看看，因為江啟
    瑞欠伊錢，所以伊就跟江啟瑞約在檳榔攤，之後江啟瑞與「
    阿寶」就在檳榔攤談，毒品及錢伊都沒有碰到，並不是伊賣
    毒品給江啟瑞的云云。經查：
（一）證人江啟瑞於99年7 月26日偵訊時證稱：偵卷(二)第22-24
      頁之通訊監察譯文是伊跟葉俊男買愷他命，錢是詹勳騰直
      接拿給葉俊男，毒品交到詹勳騰手上時伊有看到，伊確定
      跟「阿男」買過一次，因為詹勳騰認為跟葉俊男買的愷他
      命不好，才又打給「阿宏」等語（見上開偵卷(二)第53頁）
      ，並於99年9 月24日偵訊時證稱：偵卷(三)第115 頁照片就
      是99年5 月2 日晚上在桃園縣八德市○○路上檳榔攤賣1
      公斤愷他命給詹勳騰的「阿男」，就是葉俊男等語（見上
      開偵卷(三)第112 頁）；與證人詹勳騰於同年7 月27日偵訊
      時證稱：上開通訊監察譯文是聯絡購買愷他命，毒品來源
      從江啟瑞口中知道是一個叫「阿男」的等語（見偵卷(二)第
      第144 頁）互核相符，而詹勳騰於該次購買愷他命後，曾
      以門號0000000000號行動電話與江啟瑞所持用之門號0000
      000000號行動電話聯繫，表示：「對阿，剛剛那個『阿男
      』的那個有沒有，差很多喔」等語（見偵卷(二)第24 頁 ）
      ，其對話內容為抱怨該次向「阿男」購得之愷他命品質不
      良，亦據證人詹勳騰於同次檢察官訊問中證述明確在卷（
      見上開偵卷第145 頁），足認詹勳騰該次購買愷他命之對
      象，應為綽號「阿男」之被告葉俊男無誤。
（二）至證人江啟瑞於本院審理時改證稱：當天伊有與詹勳騰前
      往桃園縣八德市○○路某檳榔攤與葉俊男見面，有請葉俊
      男問問看有無愷他命，後來葉俊男打電話給伊叫伊過去檳
      榔攤，見面時葉俊男才說找不到，當時檳榔攤裡面有個不
      認識的人說他找得到叫伊在裡面等，後來那個不認識的人
      就拿愷他命進來，詹勳騰將錢放在桌上，在場有人就將錢
      拿去數。當時一群人在場，伊要走時有問葉俊男那個給毒
      品的人是何人，葉俊男說那個人叫「阿寶」云云（見本院
      訴字卷第171 頁-172頁反面），然檢察官進一步質以何以
      今日證述內容與偵查中所述購買對象為「阿男」不符時，
      證人江啟瑞則證稱：因為偵查中伊不知道那個人叫「阿寶
      」，是起訴後葉俊男才告訴伊那人叫「阿寶」云云，嗣後
      又改稱：是今日開庭前葉俊男才跟伊說拿毒品給伊的人叫
      「阿寶」云云，不僅前後反覆，亦與前揭稱購買毒品當日
      已經知悉購買對象為「阿寶」等情前後不一，是證人江啟
      瑞前揭改稱「阿寶」始為販賣毒品之人等情之真實性，已
      有可疑。再者，觀諸偵卷(二)第23頁99年5 月2 日21時31分
      20秒之通訊監察譯文內容，係葉俊男當時回報之愷他命價
      格為1 公斤25萬元至26萬元，此亦據證人江啟瑞於審理時
      證述明確（見本院訴字卷第177 頁），則當日江啟瑞既先
      以電話詢問被告葉俊男有無愷他命，衡情若愷他命係「阿
      寶」所提供，被告葉俊男又如何能提供確切之價格予證人
      江啟瑞，並指示證人江啟瑞至介壽路上之檳榔攤完成交易
      。綜上，足見證人江啟瑞在本院審理時改稱毒品係向「阿
      寶」所購買，無非迴護被告葉俊男之詞，洵無足採。
（三）至證人詹勳騰於本院審理時證稱：當天江啟瑞叫伊去檳榔
      攤，裡面其中一人是葉俊男，伊不知道當天去檳榔攤就是
      要買愷他命，江啟瑞與現場之人也沒有說要交易愷他命的
      事情，之後伊要去上廁所就把錢放在桌上請江啟瑞保管，
      伊出來後有看到有人拿愷他命給江啟瑞，但那個人不是葉
      俊男，伊不知道當天愷他命是跟何人買的。之前在警詢及
      偵查中會說愷他命的來源是「阿男」，是因為檳榔攤裡面
      江啟瑞跟伊介紹的人，伊只記得「阿男」，所以就講他。
      伊之前會講「阿男」，是指在檳榔攤那邊買的意思云云（
      見本院訴字卷第202-206 頁），與先前偵訊時證稱內容不
      符，其真實性已非無疑。且據證人詹勳騰所述當日交易經
      過，在場之人（包括江啟瑞）均無人提及愷他命交易情事
      ，甚至證人詹勳騰自己亦不知前往檳榔攤之目的，若在場
      之人僅有江啟瑞知悉證人詹勳騰之購毒目的與所攜帶錢之
      數量，倘在場無任何關於毒品交易之對話或交談，則該交
      易如何完成。況若證人詹勳騰前開證述內容屬實，何以就
      此過程先前偵訊時反隻字不提，至審理時方為有利被告葉
      俊男之陳述？再者，證人詹勳騰之前並未到過該檳榔攤，
      江啟瑞亦未告知「阿男」與檳榔攤之關係，僅因為「阿男
      」有買飲料請江啟瑞與詹勳騰喝，所以印象比較深，所以
      偵訊時才講「阿男」乙節，亦據證人詹勳騰於審理中證述
      在卷（見本院訴字卷第206 頁反面），然證人詹勳騰既不
      確定毒品來源為何人，亦不知道「阿男」與檳榔攤有何關
      連，大可以「在檳榔攤那裡拿的」等語稱之，有何理由會
      對僅一面之緣之「阿男」有如此深之印象，乃至事後與江
      啟瑞交談時代稱為毒品提供者，證人詹勳騰亦未能就此提
      出合理解釋，此均與常理不合，益見證人詹勳騰前揭證述
      亦核屬迴護被告葉俊男之詞，難以採信。
二、綜上，證人江啟瑞、詹勳騰前揭於審理中之證述，均核與常
    情不合，應係事後迴護被告葉俊男之詞，難執以為有利被告
    葉俊男之認定。本件事證明確，被告葉俊男販賣第三級毒品
    愷他命之事證明確，應依法論科。
肆、王晉明持有第二級毒品大麻部分：
一、訊據被告王晉明於偵查、本院準備程序及審理時均坦承不諱
    ，核與證人江啟瑞於審理中之證述相符，此外有通訊監察譯
    文在卷可稽（見偵卷(二)第66-69 頁），足認被告王晉明前揭
    自白與事實相符，應依法論科。
二、公訴意旨認被告王晉明持有第二級毒品大麻達純質淨重20公
    克以上，亦據被告於偵查時坦承在卷（見99年度偵字第2319
    4 號卷第7 頁），然查：證人江啟瑞於本院審理時證稱：有
    一次聊天時，王晉明跟伊提到如果可以的話託伊買50公克的
    大麻，99年6 月5 日當天伊有交50公克的大麻給王晉明，當
    天伊與王晉明總共合資買了120 公克的大麻，伊分70公克，
    王晉明分50公克，買到時就是一包一包，總共12包，對方說
    1 包重量就是10公克。於99年6 月11日，在桃園縣八德市○
    ○街26之1 號4 樓住處查扣之3 包大麻，就是之前與王晉明
    合資購買剩下的，當時伊交5 包大麻給王晉明時，王晉明並
    無秤重或問1 包之重量，事後也沒有抱怨重量不足等語（見
    本院訴字卷第207-209 頁），足證證人江啟瑞前揭遭查扣之
    第二級毒品大麻與被告王晉明持有者乃同一次合資購入。且
    證人江啟瑞又稱：「（問：是否記得王晉明是多少錢買50公
    克？）就是10公克7,500 元，50公克就是37,500元。」等語
    ，固可證明渠等在合資購買時，被告王晉明已就欲購買大麻
    之數量為50公克有所認識，事實上亦自證人江啟瑞處取得50
    公克之大麻等情，然此尚與被告王晉明持有大麻之「純質淨
    重」逾20公克之構成要件尚屬有間。況自證人江啟瑞處扣案
    之煙草3 包，經送檢驗，鑑定結果確係第二級毒品大麻（驗
    前毛重30.45 公克，合計淨重26.92 公克，驗餘淨重為26
    .84 公克，包裝袋總重為3.53公克），有法務部調查局濫用
    藥物實驗室鑑定書99年7 月14日調科壹字00000000000 號鑑
    定書各1 份在卷可稽（見上開偵卷(一)第197 頁），然觀諸鑑
    定結果僅載明該第二級毒品之「毛重」、「淨重」若干，並
    無任何大麻成分（如四親大麻酚、大麻二酚、大麻酚等成分
    ）之濃度鑑定，而修正後毒品危害防制條例第11條第4 項既
    明定為持有第二級毒品「純質淨重」逾20公克以上，始有其
    適用，本件鑑定報告既無任何關於證人江啟瑞所持有第二級
    毒品大麻「純質淨重」之鑑定結果，依「罪刑法定」原則，
    自難僅以僅依被告江啟瑞處扣案之重量或江啟瑞所稱被告王
    晉明當初所購買重量，逕行推估被告王晉明持有之大麻已逾
    「純質淨重」20公克，此部分既無法認定，依有疑利於被告
    之原則，自僅得論以同法第11條第2 項之持有第二級毒品罪
    。
伍、論罪科刑：
一、按行為人主觀上有營利售賣意圖而販入毒品，其雖未及賣出
    ，仍應論以販賣毒品既遂罪責，即販賣毒品罪，並不以販入
    之後復行賣出為要件，祇要以營利為目的，將毒品販入或賣
    出，有一於此，仍屬犯罪既遂（見最高法院98年度台上字第
    5541號判決意旨）。再按，正犯與從犯分野之判別標準，則
    為除行為人係以幫助他人犯罪之意思而參與，其所參與之行
    為，為犯罪構成要件以外之行為者，為從犯外。倘行為人以
    自己犯罪之意思而參與犯罪構成要件之行為；或其所參與之
    行為，為犯罪構成要件以外之行為者，固均為正犯；即使行
    為人係以幫助他人犯罪之意思，而所參與之行為，為犯罪構
    成要件之行為者，仍屬正犯而非從犯（最高法院84年度台上
    字第5227號判決意旨參照）。是核被告詹勳騰如事實欄一（
    一）、（三）至（十）、（十二）所為，均係犯毒品危害防
    制條例第4 條第3 項之販賣第三級毒品罪；核被告江啟瑞如
    事實欄一（三）至（八）所為，均係犯毒品危害防制條例第
    4 條第3 項、刑法第30條第1 項之幫助販賣第三級毒品罪，
    如事實欄一（九）、（十）、（十二）所為，固係基於幫助
    犯意，然因其所為已係販賣第三級毒品正犯所為之構成要件
    行為，依前揭意旨已評價為正犯，均係犯毒品危害防制條例
    第4 條第3 項之販賣第三級毒品罪；如事實欄一（二）所為
    ，係犯毒品危害防制條例第4 條第2 項之販賣第二級毒品犯
    行；如事實欄一（十一）所為，係犯係犯毒品危害防制條例
    第11條第2 項、刑法第30條第1 項之幫助持有第二級毒品之
    罪；核被告葉俊男所為，係犯毒品危害防制條例第4 條第3
    項之販賣第三級毒品罪；核被告王晉明所為，係犯毒品危害
    防制條例第11條第2 項之持有第二級毒品之罪。
二、被告詹勳騰、江啟瑞、葉俊男持有本件第三級毒品，及被告
    江啟瑞持有第二級毒品甲基安非他命之低度行為，均應為渠
    等販賣第三級、第二級毒品之高度行為所吸收，不另論罪。
三、被告江啟瑞就事實欄一（九）、（十）、（十二）所示販賣
    第三級毒品之犯行，雖基於幫助被告詹勳騰販入之犯意而居
    中向陳冠廷聯絡交易毒品事宜，然其既已從事交付價金、收
    取毒品等販入毒品之構成要件行為，自應論以被告詹勳騰販
    入第三級毒品之共同正犯。
四、被告江啟瑞如事實欄一（三）至（八）、（十一）之犯行，
    分別構成幫助販賣第三級毒品罪及幫助持有第二級毒品罪，
    為幫助犯，均依刑法第30條第2 項減輕其刑。
五、被告詹勳騰如事實欄一（一）、（三）至（十）、（十二）
    所為之販賣第三級毒品犯行，及被告江啟瑞如事實欄一（二
    ）至（十二）所示犯行，均犯意各別，行為互殊，應分論併
    罰。
六、公訴意旨關於事實欄一（九）、（十）、（十二）部分認為
    被告江啟瑞所為構成幫助販賣第三級毒品犯行，惟因被告江
    啟瑞各該次所為已係正犯之構成要件行為，公訴意旨此部分
    應有誤會，併此敘明。
七、按毒品危害防制條例第17條規定：「犯第4 條至第8 條、第
    10條或第11條之罪，供出毒品來源，因而查獲其他正犯或共
    犯者，減輕或免除其刑；犯第4 條至第8 條之罪於偵查及審
    判中均自白者，減輕其刑」，是被告如犯毒品危害防制條例
    第4 條至第8 條之罪，於偵查及審判中均自白者，應適用上
    開規定減輕其刑。查被告詹勳騰於偵查時及本院審理時，均
    已就事實欄一（一）、（三）至（十）、（十二）所為販賣
    第三級毒品部分坦承在卷（見上開偵卷(二)第148-149 頁、本
    院訴字卷第215 頁反面），依前開意旨，均有上開減刑規定
    之適用；被告江啟瑞如事實欄一（二）至（十）、（十二）
    之犯行，亦業據被告江啟瑞於偵查及審理中坦承在卷（見上
    開偵卷(一)第114- 116頁、偵卷(二)第48頁、第55頁，本院訴字
    卷第215 頁反面），亦應依前開規定減輕其刑，事實欄一（
    三）至（八）部分另應依幫助犯減輕之規定，依刑法第70條
    遞減之。至辯護人主張被告江啟瑞於警詢時供出上游陳俊宏
    ，當有同條第1 項之減刑規定之適用等語。然查本件係監聽
    被告江啟瑞所持用之0000000000門號而查獲，並非因被告江
    啟瑞供出陳俊宏因而查獲，辯護人此部分主張，容有誤會。
八、爰審酌被告王晉明持有第二級毒品大麻數量非鉅，所生危害
    尚稱輕微；被告詹勳騰、江啟瑞、葉俊男則無視於販賣第三
    級毒品愷他命，將助長施用毒品惡習，並足以使購買施用者
    導致精神障礙與性格異常，甚至造成人民生命健康受損之成
    癮性及危險性，其不僅戕害國人身體健康，且有危害社會安
    全之虞，所生危害非輕，而染上毒癮者為索得吸毒之資，甚
    至甘冒竊盜、搶奪及強盜等財產犯罪之風險，造成社會治安
    嚴重敗壞，其之行為實屬不該，且被告詹勳騰意圖營利販賣
    第三級毒品愷他命，而短短三月間前後總共購入毛重高達10
    餘公斤之愷他命，犯罪情節重大，及其等犯罪動機、目的、
    手段，並兼衡被告詹勳騰、江啟瑞、王晉明犯後坦承犯行、
    被告葉俊男仍飾詞狡辯之犯後態度等一切情狀，分別量處如
    主文所示之刑，並就被告王晉明部分諭知易科罰金之折算標
    準，及就被告詹勳騰、江啟瑞部分定應執行之刑，以資懲儆
    。
九、沒收：
（一）按毒品危害防制條例第2 條第2 項規定，毒品依其成癮性
      、濫用性及對社會危害性分為四級，並就製造、運輸、販
      賣、意圖販賣而持有、以非法方法使人施用、引誘他人施
      用及轉讓等不同品項毒品之行為，分別定其處罰。至施用
      或持有第三、四級毒品，因其可罰性較低，故除持有達一
      定數量外，乃予除罪化，僅就施用及持有第一、二級毒品
      科以刑罰。惟鑑於第三、第四級毒品均係管制藥品，特於
      同條例第11 條 之1 明定無正當理由，不得擅自持有；第
      18條第1 項後段復規定查獲之第三、四級毒品，無正當理
      由而擅自持有者，沒入銷燬之。從而，依同條例第18條第
      1 項後段應沒入銷燬之毒品，專指查獲之施用、持有第三
      、四級毒品而言；倘係查獲之製造、運輸、販賣、意圖販
      賣而持有、以非法方法使人施用、引誘他人施用或轉讓之
      第三、四級毒品，既屬同條例相關法條明文規定處罰之犯
      罪行為，即非該條項應沒入銷燬之範圍。又同條例第19條
      第1 項所定「供犯罪所用或因犯罪所得之物」，係指犯第
      4 條至第9 條、第12條、第13條或第14條第1 項、第2 項
      之罪所用或所得之物，不包括毒品本身在內，自不得為第
      三、四級毒品之沒收依據。同條例對於查獲之製造、運輸
      、販賣、意圖販賣而持有、以非法方法使人施用、引誘他
      人施用及轉讓第三、四級毒品之沒收，並無特別規定，如
      其行為已構成犯罪，則該毒品即屬不受法律保護之違禁物
      ，應回歸刑法之適用（最高法院95年度台上字第911 號判
      決意旨參照）。是扣案如附表二編號一至編號三所示之第
      三級毒品愷他命均屬違禁物，應依刑法第38條第1 項第1
      款規定宣告沒收。至於鑑驗中所滅失之毒品，既已滅失，
      爰不再諭知沒收。至上開毒品之外包裝袋，因與各該扣案
      之第三級毒品愷他命不可離析，不另宣告沒收，並予敘明
      。
（二）扣案如附表二編號四所示之物經鑑定結果，為第二級毒品
      甲基安非他命，應依毒品危害防制條例第18條第1 項前段
      宣告沒收銷燬。至鑑驗用罄部分，既已滅失，自無庸再予
      以宣告沒收銷燬。至上開毒品之外包裝袋，因與第二級毒
      品甲基安非他命不可離析，不另宣告沒收銷燬。
（三）扣案如附表二編號五所示，搭配門號0000000000號使用之
      行動電話1 支，係被告江啟瑞所有，供事實欄一（二）至
      （十二）犯罪所用之物；附表二編號六搭配門號00000000
      00號使用之行動電話1 支，係被告詹勳騰所有，供聯繫事
      實欄一（一）、（三）至（十）、（十二）販賣第三級毒
      品所用之物，均應依毒品危害防制條例第19條第1 項之規
      定，在各該犯罪項下宣告沒收。
（四）本件江啟瑞各次販賣毒品犯罪所得財物（詳如附表一編號
      二至四、六至八犯罪所得欄所示）及被告葉俊男販賣毒品
      所得之25萬元，雖未扣案，仍均應依毒品危害防制條例第
      19條第1 項之規定均予諭知沒收，如全部或一部不能沒收
      時，分別以其等之財產抵償之；扣案之附表一編號十二被
      告江啟瑞販賣第三級毒品所得之25,000 元 ，應依上開規
      定，於附表一編號十二項下，宣告沒收。
（五）至扣案行動電話2 支（含門號0000000000號之SIM 卡1 張
      ），雖為被告詹勳騰所有，惟無證據證明上開行動電話及
      門號係供本案販賣毒品所用或犯罪預備之物，不另為沒收
      之諭知。
丙、被告江啟瑞持有大麻部分不另為公訴不受理
壹、公訴意旨另以：被告江啟瑞基於持有純質淨重達20公克以上
    之第二級毒品大麻之犯意，於99年6 月5 日下午5 時19分許
    ，綽號地瓜之王晉明以其所使用之0000000000打電話給江啟
    瑞詢問江啟瑞是否要出門，適江啟瑞有請陳冠廷幫忙買大麻
    ，江啟瑞乃於電話中詢問王晉明要買多少，王晉明告以50公
    克，而後江啟瑞乃基於幫助王晉明持有純質淨重達20公克以
    上之第2 級毒品大麻之犯意，於當日傍晚到桃園縣八德市之
    大湳游泳池向王晉明取得購買大麻50公克之價金37,500元，
    而後於當日晚間6 時34分許與陳冠廷相約於桃園縣桃園市○
    ○路某處交付10萬元予陳冠廷，陳冠廷則基於幫助江啟瑞持
    有純質淨重達20公克以上之第2 級毒品大麻之犯意，到臺北
    某處以75,000元之價格購得100 公克之大麻而持有之。嗣於
    次日(6日) 晚間9 時15分許，陳冠廷將前開購得之大麻在桃
    園縣桃園市○○路之桃園縣立游泳池前之停車場交付予江啟
    瑞，並退還25,000元予江啟瑞，江啟瑞再將其中之50公克於
    同日晚間9 時20分許，轉交予王晉明。因認被告江啟瑞涉有
    毒品危害防制條例第11條第4 項持有純質淨重逾20公克第二
    級毒品罪嫌。
貳、被告江啟瑞於99年6 月11日中午12時15分許，在桃園縣八德
    市○○里○○鄰○○街26之1 號4 樓之住處為警查獲煙草3 包
    經送驗鑑定結果，確係第二級毒品大麻（驗前毛重30.45 公
    克，合計淨重26.92 公克，驗餘淨重為26 .84公克，包裝袋
    總重為3.53公克），有法務部調查局濫用藥物實驗室鑑定書
    99年7 月14日調科壹字00000000000 號鑑定書各1 份在卷可
    稽（見上開偵卷(一)第197 頁），然僅憑上開鑑定書並無法證
    明該第二級毒品之「純質淨重」為何，故僅得論以持有第二
    級毒品之罪，已詳如前述。而被告江啟瑞於為警查獲當日，
    經警採集其尿液送驗之結果，呈第二級毒品大麻之陽性反應
    ，有新竹市警察局毒品犯罪嫌疑人尿液採驗作業管制紀錄、
    台灣尖端先進生技醫藥股份有限公司2010年6 月30日濫用藥
    物檢驗報告各1 份附卷可稽（見偵卷(一)第199 頁、第202 頁
    ）。且被告江啟瑞於警詢中自承有施用大麻之習慣（見上開
    偵(一)卷第23頁），又被告江啟瑞施用第二級毒品大麻犯行，
    前經本院於99年9 月23日以99年度毒聲字第907 號裁定送觀
    察、勒戒，此有臺灣高等法院被告前案紀錄表附卷足憑，則
    被告江啟瑞因施用而持有第二級毒品大麻之低度行為，為其
    施用第二級毒品之高度行為所吸收。而被告江啟瑞施用大麻
    之高度行為既經裁定送觀察勒戒中（尚未執行），其將來執
    行效力自及於持有大麻之低度行為，是被告江啟瑞此部份持
    有犯行既已經裁定，今檢察官又基於同一事實再行起訴，依
    同法第303 條第1 款規定，此部分起訴程式自違背規定，本
    院原應諭知不受理之判決，惟依公訴人意旨認此部分與前述
    經本院前述幫助王晉明持有之論罪部分（即附表一編號十一
    部分），有想像競合之裁判上一罪關係，爰不另為不受理之
    諭知。
丁、不另為無罪之諭知部分：
壹、公訴意旨略以：被告詹勳騰基於販賣搖頭丸以牟利之犯意，
    於99年3 月29日下午2 時14分許至同日晚間10時12分許間，
    經由基於幫助黃正齊販賣搖頭丸之犯意之陳偉哲，由陳偉哲
    以其使用之0000000000門號，與詹勳騰所使用之0000000000
    門號及黃正齊所使用之0000000000門號居中聯絡交易事宜，
    而後於同日晚間10時12分許，陳偉哲與詹勳騰相約於桃園縣
    龜山鄉銘傳大學附近之「全家便利商店」前，再由陳偉哲帶
    領詹勳騰至黃正齊位於桃園縣龜山鄉○○村○ 鄰○○○路20
    1 巷15弄10號住處，由詹勳騰向黃正齊販入搖頭丸500 顆共
    計13萬元。因認被告詹勳騰涉犯毒品危害防制條例第4 條第
    2 項之販賣第二級毒品罪嫌等語。
貳、按犯罪事實應依證據認定之，無證據不得認定犯罪事實。不
    能證明被告犯罪者，應諭知無罪之判決。刑事訴訟法第154
    條第2 項、第301 條第1 項分別定有明文。又按事實之認定
    ，應憑證據，如未能發現相當證據，或證據不足以證明，自
    不能以推測或擬制之方法，以為裁判基礎；且認定犯罪事實
    所憑之證據，雖不以直接證據為限，間接證據亦包括在內；
    然而無論直接或間接證據，其為訴訟上之證明，須於通常一
    般之人均不致有所懷疑，而得確信其為真實之程度者，始得
    據為有罪之認定，倘其證明尚未達到此一程度，而有合理之
    懷疑存在時，即無從為有罪之認定，最高法院著有40年台上
    字第86號、76年台上字第4986號判例要旨可參。況刑事訴訟
    法第161 條第1 項亦規定，檢察官就被告犯罪事實，應負舉
    證責任，並指出證明之方法，是檢察官對於起訴之犯罪事實
    ，應負提出證據及說服之實質舉證責任，倘其所提出之證據
    ，不足為被告有罪之積極證明，或其指出證明之方法，無從
    說服法院以形成被告有罪之心證，基於無罪推定之原則，自
    應為被告無罪判決之諭知（最高法院92年台上字第128 號判
    例要旨參照）。
參、公訴意旨認被告詹勳騰涉有前揭販賣第二級毒品犯行，無非
    以扣案之第二級毒品搖頭丸、被告詹勳騰之驗尿報告等為據
    。訊據被告詹勳騰堅詞否認有何販賣第二級毒品之犯行，辯
    稱：伊向黃正齊購入搖頭丸後，本來是要供自身吸食，但是
    因為品質不佳，準備要退還給黃正齊，但是一直遇不到黃正
    齊，所以一直放在車上等語。經查：
（一）被告詹勳騰於99年6 月11日在桃園縣八德市○○街73號前
      為警查獲之藍色圓形藥錠、藍色破碎藥錠、黃色圓形藥錠
      ，經送鑑定結果，均含有第二級毒品MDMA成分（淨重13.4
      8 公克、鑑驗共使用0.84公克、驗餘淨重12.64 公克），
      其餘遭一併查獲之紅色圓形藥錠，則僅含微量第三級毒品
      愷他命成分，並未檢出第二級毒品MDMA成分，有內政部警
      政署刑事警察局99年7 月23日刑鑑字第0990086880號鑑定
      書1 份在卷可稽（見上開偵卷(二)第135-136 頁），是被告
      詹勳騰於前揭時、地，以13萬元向黃正齊購入者，確有如
      前所載之第二級毒品MDMA無誤。
（二）查被告詹勳騰於為警查獲當日，經警採集其尿液送驗之結
      果，雖呈第二級毒品MDMA之陰性反應，有新竹市警察局毒
      品犯罪嫌疑人尿液採驗作業管制紀錄、台灣尖端先進生技
      醫藥股份有限公司2010年6 月23日濫用藥物檢驗報告各1
      份附卷可稽（見偵卷(一)第198 頁、第200 頁），然此僅能
      證明被告詹勳騰於查獲前數日並無施用搖頭丸之行為，不
      足以推論被告詹勳騰並無施用搖頭丸之惡習，況據被告詹
      勳騰供稱，當日被查獲之搖頭丸500 顆是99年3 月29日以
      13萬元向黃正齊購入（見本院訴字卷第33-34 頁），然經
      送驗結果含第二級毒品搖頭丸之毒品數量非多，驗餘淨重
      僅有12.64 公克，已如前述，是被告詹勳騰辯稱上開搖頭
      丸購入後，因品質不佳所以放在車上，後來就沒有用了等
      語，適與前揭尿液檢驗結果相符，尚非全無可採。
（三）而本件依前揭調查證據之結果，僅能認定被告詹勳騰持有
      上開第二級毒品（藍色圓形藥錠、藍色破碎藥錠、黃色圓
      形藥錠部分），檢察官倘認被告主觀上有販賣之意圖，自
      應就此部分構成要件事實舉證證明之。查本案除查獲被告
      詹勳騰持有第二級毒品外，並無任何磅秤、帳冊等意圖販
      賣所需之證據一併查扣而為佐證，亦無被告詹勳騰尋找買
      主之監聽錄音或證人之指認，以證明被告詹勳確基於販賣
      之意圖而販入，實難徒以被告詹勳騰自承以13萬元購入50
      0 顆搖頭丸，即率爾推認被告詹勳騰有販賣之意圖。況被
      告詹勳騰於查獲當時扣案之第二級毒品搖頭丸數量非鉅，
      如被告詹勳騰有販賣意圖，依該毒品數量應早已售罄，被
      告詹勳騰自99年3 月29日購入後一直將上開毒品置於車上
      ，則被告詹勳騰於向黃正齊購入當時，是否有基於意圖販
      賣第二級毒品而販入之故意，尤非無疑。況本件被告詹勳
      騰已就10次意圖販賣而販入第三級毒品等犯行坦承不諱，
      苟如其購入第二級毒品意在販賣，應無飾詞否認之必要，
      且檢察官復未就被告詹勳騰之販賣第二級毒品之主觀犯意
      提出具體之證據，並就扣案之第二級毒品與被告意圖販賣
      間，具有何關連性，指出其證明方法，故本件依檢察官所
      提出之證據，尚未達於通常一般人均不致有所懷疑，而確
      信為真實的程度，本院亦查無其他積極證據足以證明被告
      詹勳騰涉販意圖販賣而販入第二級毒品罪。揆諸上揭說明
      ，本應就此部分為無罪之諭知，惟被告詹勳騰於事實欄一
      （一）之時、地一次向黃正齊購入第二級、第三級毒品，
      公訴意旨認被告詹勳騰此部分所為與本院前揭論罪科刑部
      分犯行（即事實欄一（一）部分）具有想像競合之裁判上
      一罪關係，爰不另為無罪之諭知。
據上論斷，應依刑事訴訟法第299 條第1 項前段，毒品危害防制
條例第4 條第2 項、第3 項、第11條第2 項、第17條第2 項、第
18條第1 項前段、第19條第1 項，刑法第11條前段、第28條、第
30條第1 項前段、第41條第1 項前段、第38條第1 項第1 款、第
51條第5 款，判決如主文。
本案經檢察官洪敏超到庭執行職務。
中    華    民    國    100     年    3   月    31    日
                  刑事第十二庭審判長法  官   許雅婷

                                    法  官   羅國鴻
                                    法  官   黃裕民
以上正本證明與原本無異。
如不服本判決應於收受判決後10日內向本院提出上訴書狀，並應
敘述具體理由。其未敘述上訴理由者，應於上訴期間屆滿後20日
內向本院補提理由書( 均須按他造當事人之人數附繕本) 「切勿
逕送上級法院」。
                                    書記官   蕭秀蓉
中    華    民    國   100    年    3     月    31    日
附錄本案論罪科刑法條如下：
毒品危害防制條例第4條
製造、運輸、販賣第一級毒品者，處死刑或無期徒刑；處無期徒
刑者，得併科新臺幣 2 千萬元以下罰金。
製造、運輸、販賣第二級毒品者，處無期徒刑或 7 年以上有期
徒刑，得併科新臺幣 1 千萬元以下罰金。
製造、運輸、販賣第三級毒品者，處 5 年以上有期徒刑，得併
科新臺幣 7 百萬元以下罰金。
製造、運輸、販賣第四級毒品者，處 3 年以上 10 年以下有期
徒刑，得併科新臺幣 3 百萬元以下罰金。
製造、運輸、販賣專供製造或施用毒品之器具者，處 1 年以上
7 年以下有期徒刑，得併科新臺幣 1 百萬元以下罰金。
前五項之未遂犯罰之。
毒品危害防制條例第11條
持有第一級毒品者，處 3 年以下有期徒刑、拘役或新臺幣 5 萬
元以下罰金。
持有第二級毒品者，處 2 年以下有期徒刑、拘役或新臺幣 3 萬
元以下罰金。
持有第一級毒品純質淨重十公克以上者，處 1 年以上 7 年以下
有期徒刑，得併科新臺幣 1 百萬元以下罰金。
持有第二級毒品純質淨重二十公克以上者，處 6 月以上 5 年以
下有期徒刑，得併科新臺幣 70 萬元以下罰金。
持有第三級毒品純質淨重二十公克以上者，處 3 年以下有期徒
刑，得併科新臺幣 30 萬元以下罰金。
持有第四級毒品純質淨重二十公克以上者，處 1 年以下有期徒
刑，得併科新臺幣 10 萬元以下罰金。
持有專供製造或施用第一級、第二級毒品之器具者，處 1 年以
下有期徒刑、拘役或新臺幣 1 萬元以下罰金。
附表一：
┌──┬─────────────┬─────┬─────┬───────────┐
│編號│         犯罪事實         │被告      │犯罪所得  │應處罪刑及宣告之從刑  │
│    │                          │          │（新台幣）│                      │
├──┼─────────────┼─────┼─────┼───────────┤
│一  │如事實欄一（一）所示      │詹勳騰    │無        │詹勳騰販賣第三級毒品，│
│    │                          │          │          │處有期徒刑貳年陸月。扣│
│    │                          │          │          │案如附表二編號一、二、│
│    │                          │          │          │六所示之物均沒收。    │
├──┼─────────────┼─────┼─────┼───────────┤
│二  │如事實欄一（二）所示      │江啟瑞    │93,000元  │江啟瑞販賣第二級毒品，│
│    │                          │          │          │處有期徒刑肆年。附表二│
│    │                          │          │          │編號四所示之物沒收銷燬│
│    │                          │          │          │。扣案如附表二編號五所│
│    │                          │          │          │示之物沒收。未扣案販賣│
│    │                          │          │          │第二級毒品所得之財物新│
│    │                          │          │          │臺幣玖萬參仟元沒收之，│
│    │                          │          │          │如全部或一部不能沒收時│
│    │                          │          │          │，以其財產抵償之。    │
├──┼─────────────┼─────┼─────┼───────────┤
│三  │如事實欄一（三）所示      │詹勳騰    │無        │詹勳騰販賣第三級毒品，│
│    │                          │          │          │處有期徒刑貳年捌月。扣│
│    │                          │          │          │案如附表二編號六所示之│
│    │                          │          │          │物沒收。              │
│    │                          ├─────┼─────┼───────────┤
│    │                          │江啟瑞    │2,500元   │江啟瑞幫助販賣第三級毒│
│    │                          │          │          │品，處有期徒刑壹年參月│
│    │                          │          │          │年。扣案如附表二編號五│
│    │                          │          │          │所示之物沒收。未扣案幫│
│    │                          │          │          │助販賣第三級毒品所得之│
│    │                          │          │          │財物新臺幣貳仟伍佰元沒│
│    │                          │          │          │收之，如全部或一部不能│
│    │                          │          │          │沒收時，以其財產抵償之│
│    │                          │          │          │。                    │
├──┼─────────────┼─────┼─────┼───────────┤
│四  │如事實欄一（四）所示      │詹勳騰    │無        │詹勳騰販賣第三級毒品，│
│    │                          │          │          │處有期徒刑參年。扣案如│
│    │                          │          │          │附表二編號六所示之物沒│
│    │                          │          │          │收。                  │
│    │                          ├─────┼─────┼───────────┤
│    │                          │江啟瑞    │2,500元   │江啟瑞幫助販賣第三級毒│
│    │                          │          │          │品，處有期徒刑壹年陸月│
│    │                          │          │          │年。扣案如附表二編號五│
│    │                          │          │          │所示之物沒收。未扣案幫│
│    │                          │          │          │助販賣第三級毒品所得之│
│    │                          │          │          │財物新臺幣貳仟伍佰元沒│
│    │                          │          │          │收之，如全部或一部不能│
│    │                          │          │          │沒收時，以其財產抵償之│
│    │                          │          │          │。                    │
├──┼─────────────┼─────┼─────┼───────────┤
│五  │事實欄一（五）所示        │詹勳騰    │無        │詹勳騰販賣第三級毒品，│
│    │                          │          │          │處有期徒刑參年。扣案如│
│    │                          │          │          │附表二編號六所示之物沒│
│    │                          │          │          │收。                  │
│    │                          ├─────┼─────┼───────────┤
│    │                          │江啟瑞    │無        │江啟瑞幫助販賣第三級毒│
│    │                          │          │          │品，處有期徒刑壹年陸月│
│    │                          │          │          │年。扣案如附表二編號五│
│    │                          │          │          │所示之物沒收。        │
│    │                          ├─────┼─────┼───────────┤
│    │                          │葉俊男    │25萬元    │葉俊男販賣第三級毒品，│
│    │                          │          │          │處有期徒刑陸年陸月。未│
│    │                          │          │          │扣案販賣毒品所得新臺幣│
│    │                          │          │          │貳拾伍萬元沒收，如全部│
│    │                          │          │          │或一部不能沒收時，以其│
│    │                          │          │          │財產抵償之。          │
├──┼─────────────┼─────┼─────┼───────────┤
│六  │事實欄一（六）所示        │詹勳騰    │無        │詹勳騰販賣第三級毒品，│
│    │                          │          │          │處有期徒刑參年。扣案如│
│    │                          │          │          │附表二編號六所示之物沒│
│    │                          │          │          │收。                  │
│    │                          ├─────┼─────┼───────────┤
│    │                          │江啟瑞    │2,500元   │江啟瑞幫助販賣第三級毒│
│    │                          │          │          │品，處有期徒刑貳年。扣│
│    │                          │          │          │案如附表二編號五所示之│
│    │                          │          │          │物沒收。未扣案幫助販賣│
│    │                          │          │          │第三級毒品所得之財物新│
│    │                          │          │          │臺幣貳仟伍佰元沒收，如│
│    │                          │          │          │全部或一部不能沒收時，│
│    │                          │          │          │以其財產抵償之。      │
├──┼─────────────┼─────┼─────┼───────────┤
│七  │事實欄一（七）所示        │詹勳騰    │無        │詹勳騰販賣第三級毒品，│
│    │                          │          │          │處有期徒刑參年。扣案如│
│    │                          │          │          │附表二編號六所示之物沒│
│    │                          │          │          │收。                  │
│    │                          ├─────┼─────┼───────────┤
│    │                          │江啟瑞    │5,000元   │江啟瑞幫助販賣第三級毒│
│    │                          │          │          │品，處有期徒刑貳年。扣│
│    │                          │          │          │案附表二編號五所示之物│
│    │                          │          │          │沒收。未扣案幫助販賣第│
│    │                          │          │          │三級毒品所得之財物新臺│
│    │                          │          │          │幣伍仟元沒收，如全部或│
│    │                          │          │          │一部不能沒收時，以其財│
│    │                          │          │          │產抵償之。            │
├──┼─────────────┼─────┼─────┼───────────┤
│八  │事實欄一（八）所示        │詹勳騰    │無        │詹勳騰販賣第三級毒品，│
│    │                          │          │          │處有期徒刑參年。扣案如│
│    │                          │          │          │附表二編號六所示之物沒│
│    │                          │          │          │收。                  │
│    │                          ├─────┼─────┼───────────┤
│    │                          │江啟瑞    │5,000元   │江啟瑞幫助販賣第三級毒│
│    │                          │          │          │品，處有期徒刑貳年。扣│
│    │                          │          │          │案附表二編號五所示之物│
│    │                          │          │          │沒收。未扣案幫助販賣第│
│    │                          │          │          │三級毒品所得之財物新臺│
│    │                          │          │          │幣伍仟元沒收，如全部或│
│    │                          │          │          │一部不能沒收時，以其財│
│    │                          │          │          │產抵償之。            │
├──┼─────────────┼─────┼─────┼───────────┤
│九  │事實欄一（九）所示        │詹勳騰    │無        │詹勳騰共同販賣第三級毒│
│    │                          │          │          │品，處有期徒刑參年陸月│
│    │                          │          │          │。扣案如附表二編號六所│
│    │                          │          │          │示之物沒收。          │
│    │                          ├─────┼─────┼───────────┤
│    │                          │江啟瑞    │無        │江啟瑞共同販賣第三級毒│
│    │                          │          │          │品，處有期徒刑參年陸月│
│    │                          │          │          │。扣案如附表二編號五所│
│    │                          │          │          │示之物沒收。          │
├──┼─────────────┼─────┼─────┼───────────┤
│十  │事實欄一（十）所示        │詹勳騰    │無        │詹勳騰共同販賣第三級毒│
│    │                          │          │          │品，處有期徒刑參年。扣│
│    │                          │          │          │案如附表二編號六所示之│
│    │                          │          │          │物沒收。              │
│    │                          ├─────┼─────┼───────────┤
│    │                          │江啟瑞    │無        │江啟瑞共同販賣第三級毒│
│    │                          │          │          │品，處有期徒刑參年。扣│
│    │                          │          │          │案如附表二編號五所示之│
│    │                          │          │          │物沒收。              │
├──┼─────────────┼─────┼─────┼───────────┤
│十一│事實欄一（十一）所示      │王晉明    │無        │王晉明持有第二級毒品，│
│    │                          │          │          │處有期徒刑陸月，如易科│
│    │                          │          │          │罰金，以新臺幣壹仟元折│
│    │                          │          │          │算壹日。              │
│    │                          ├─────┼─────┼───────────┤
│    │                          │江啟瑞    │無        │江啟瑞幫助持有第二級毒│
│    │                          │          │          │品，處有期徒刑伍月。扣│
│    │                          │          │          │案如附表二編號五所示之│
│    │                          │          │          │物沒收。              │
├──┼─────────────┼─────┼─────┼───────────┤
│十二│事實欄一（十二）所示      │詹勳騰    │無        │詹勳騰共同販賣第三級毒│
│    │                          │          │          │品，處有期徒刑參年陸月│
│    │                          │          │          │。扣案如附表二編號三、│
│    │                          │          │          │六所示之物均沒收。    │
│    │                          ├─────┼─────┼───────────┤
│    │                          │江啟瑞    │2萬5,000元│江啟瑞共同販賣第三級毒│
│    │                          │          │          │品，處有期徒刑參年陸月│
│    │                          │          │          │。扣案如附表二編號三、│
│    │                          │          │          │五所示之物沒收。扣案販│
│    │                          │          │          │賣第三級毒品所得之財物│
│    │                          │          │          │新臺幣貳萬伍仟元沒收之│
│    │                          │          │          │。                    │
└──┴─────────────┴─────┴─────┴───────────┘
附表二：應沒收之物
┌──┬───────────────────┬─────┬────────────┐
│編號│                 物品                 │鑑定結果  │備註                    │
├──┼─────────┬─────────┼─────┼────────────┤
│一  │愷他命52包        │合計毛重200公克   │（與編號三│扣案，均含第三級毒品愷他│
│    │                  │                  │合計毛重22│命成分。                │
│    │                  │                  │03.26 公克│                        │
│    │                  │                  │，包裝袋總│                        │
│    │                  │                  │重24.86 公│                        │
│    │                  │                  │克，鑑驗共│                        │
│    │                  │                  │使用1.14公│                        │
│    │                  │                  │克，推估驗│                        │
│    │                  │                  │前純質淨重│                        │
│    │                  │                  │2156.6 公 │                        │
│    │                  │                  │克）      │                        │
├──┼─────────┼─────────┼─────┼────────────┤
│二  │含微量愷他命成分之│合計毛重155公克   │（淨重138.│扣案，含微量第三級毒品愷│
│    │紅色圓形藥錠1 包  │                  │56公克，鑑│他命成分。              │
│    │                  │                  │驗使用0.28│                        │
│    │                  │                  │公克，驗餘│                        │
│    │                  │                  │淨重138.28│                        │
│    │                  │                  │公克）    │                        │
├──┼─────────┼─────────┼─────┼────────────┤
│三  │愷他命2 包        │合計毛重2007公克  │（與編號一│扣案，均含第三級毒品愷他│
│    │                  │                  │合計毛重22│命成分。                │
│    │                  │                  │03.26 公克│                        │
│    │                  │                  │，包裝袋總│                        │
│    │                  │                  │重24.86 公│                        │
│    │                  │                  │克，鑑驗共│                        │
│    │                  │                  │使用1.14公│                        │
│    │                  │                  │克，推估驗│                        │
│    │                  │                  │前純質淨重│                        │
│    │                  │                  │21 56 .6公│                        │
│    │                  │                  │克）      │                        │
├──┼─────────┴─────────┼─────┼────────────┤
│四  │甲基安非他命5包                       │（毛重154.│扣案，均含第二級毒品甲基│
│    │                                      │41公克，包│安非他命成分。          │
│    │                                      │裝重4.48公│                        │
│    │                                      │克，鑑驗使│                        │
│    │                                      │用0.42公克│                        │
│    │                                      │，驗餘淨重│                        │
│    │                                      │149.51公克│                        │
│    │                                      │，推估驗前│                        │
│    │                                      │純質淨重14│                        │
│    │                                      │6.93公克）│                        │
├──┼───────────────────┼─────┼────────────┤
│五  │搭配門號0000000000號使用之行動電話一  │1支       │扣案，被告江啟瑞所有，供│
│    │支（含SIM卡一張）                     │          │其聯絡販賣第二級、第三級│
│    │                                      │          │毒品及幫助持有第二級毒品│
│    │                                      │          │之用。                  │
├──┼───────────────────┼─────┼────────────┤
│六  │搭配門號0000000000號使用之行動電話一  │1支       │扣案，被告詹勳騰所有，供│
│    │支（含SIM 卡一張）                    │          │其聯絡販賣第三級毒品之用│
│    │                                      │          │。                      │
└──┴───────────────────┴─────┴────────────┘